---
title: "Projekt analityczny: linie lotnicze"
author: "Daria Moroz"
date: "17 04 2020"
output: pdf_document
---
```{r,setup, include=FALSE}
library(RODBC)
library(keyring)
key_set(service = "Projekt",username = "dbad_s452646")
con <- odbcConnect("Projekt",uid = "dbad_s452646", pwd = 
                     key_get("Projekt","dbad_s452646"))
knitr::opts_chunk$set(echo=FALSE)
```

ZADANIE 1
Jakie było średnie opóźnienie przylotu?
```{r}

result <- sqlQuery(con,"SELECT AVG(arr_delay_new) AS 'avg_delay' FROM Flight_delays")
knitr::kable(result)

```


ZADANIE 2
Jakie było maksymalne opóźnienie przylotu?
```{r}
result <- sqlQuery(con,"SELECT MAX(arr_delay_new) AS 'max_delay' FROM Flight_delays")
knitr::kable(result)
```



ZADANIE 3
Który lot miał największe opóźnienie przylotu?
```{r}
result <- sqlQuery(con,"SELECT F2.carrier,F2.origin_city_name,F2.dest_city_name,F2.fl_date,F2.arr_delay_new
From Flight_delays F2
WHERE F2.arr_delay_new = (SELECT MAX(arr_delay_new) FROM Flight_delays)")
knitr::kable(result)
```



ZADANIE 4
Które dni tygodnia są najgorsze do podróżowania?
```{r}
result <- sqlQuery(con,"SELECT W.weekday_name,AVG(F.arr_delay_new) AS 'avg_delay'
FROM Flight_delays F JOIN Weekdays W ON W.weekday_id = F.day_of_week 
GROUP BY W.weekday_name
ORDER BY  AVG(F.arr_delay_new) DESC")
knitr::kable(result)
```



ZADANIE 5
Które linie lotnicze latające z San Francisco (SFO) mają najmniejsze opóźnienia przylotu?
```{r}
result <- sqlQuery(con,"SELECT A.airline_name,AVG(F.arr_delay_new) AS 'avg_delay'
FROM Flight_delays F JOIN Airlines A 
                        ON A.airline_id = F.airline_id
					JOIN Flight_delays F1 ON F.airline_id= F1.airline_id
					AND F1.dest_city_name = 'San Francisco, CA'
GROUP BY A.airline_name
ORDER BY AVG(F.arr_delay_new) DESC")
knitr::kable(result)
```




ZADANIE 6
Jaka część linii lotniczych ma regularne opóźnienia, tj. jej lot ma średnio co najmniej 10 min. opóźnienia?
```{r}
result <- sqlQuery(con,"SELECT COUNT (DISTINCT airline_id) FROM Flight_delays")
resul <- sqlQuery(con,"SELECT COUNT(*) AS 'late_proportion' 
FROM (SELECT COUNT(*) AS liczba FROM Flight_delays
GROUP BY airline_id
HAVING AVG(arr_delay_new) >= 10) AS Tabela")
knitr::kable(resul/result)
```



ZADANIE 7
Jak opóźnienia wylotów wpływają na opóźnienia przylotów?
```{r}
x <- sqlQuery(con,"SELECT (AVG(dep_delay_new*arr_delay_new) - (AVG(dep_delay_new)*AVG(arr_delay_new)))/
(STDEVP(dep_delay_new)*STDEVP(arr_delay_new)) AS Pearson
FROM Flight_delays")
knitr::kable(x)
```



ZADANIE 8
Która linia lotnicza miała największy wzrost średniego opóźnienia przylotów w ostatnim tygodniu miesiąca?
```{r}

final <- sqlQuery(con,"WITH CTE_First
AS 
(
SELECT carrier,
AVG(arr_delay_new) AS avg_delay,
airline_id 
FROM Flight_delays 
WHERE fl_date >= '2017-07-01' AND fl_date <= '2017-07-23'
GROUP BY carrier, airline_id), 

CTE_Second
AS
(
SELECT carrier,
AVG(arr_delay_new) AS avg_delay_2,
airline_id 
FROM Flight_delays 
WHERE fl_date >= '2017-07-24' AND fl_date <= '2017-07-31' GROUP BY carrier, airline_id)
SELECT A.airline_name, C2.avg_delay_2 - C1.avg_delay AS delay_increase
FROM CTE_First C1 
JOIN CTE_Second C2 ON C1.carrier = C2.carrier JOIN Airlines A ON C1.airline_id = A.airline_id 
WHERE C2.avg_delay_2 - C1.avg_delay = (SELECT MAX(C2.avg_delay_2 - C1.avg_delay) FROM CTE_First C1 JOIN CTE_Second C2 ON C1.carrier=C2.carrier)")
knitr::kable(final)
```


ZADANIE 9
Które linie lotnicze latają zarówno na trasie SFO → PDX (Portland), jak i SFO → EUG (Eugene)?
```{r}
result <- sqlQuery(con,"SELECT DISTINCT A.airline_name FROM Airlines A
JOIN Flight_delays F ON F.airline_id = A.airline_id
JOIN Flight_delays F2 ON F2.airline_id = A.airline_id
WHERE F.origin = 'SFO' AND F.dest = 'EUG' AND F2.dest = 'EUG'")
knitr::kable(result)

```

ZADANIE 10
Jak najszybciej dostać się z Chicago do Stanfordu, zakładając wylot po 14:00 czasu lokalnego?
```{r}
result <- sqlQuery(con,"SELECT origin,dest, AVG(arr_delay_new) AS 'avg_delay'  
FROM Flight_delays
WHERE (origin = 'MDW' OR origin = 'ORD') AND (dest = 'SFO' OR dest = 'SJC' OR dest = 'OAK') AND (crs_dep_time > 1400)
GROUP BY origin,dest
ORDER BY AVG(arr_delay_new) DESC")
knitr::kable(result)
```



